臺灣彰化地方法院刑事附帶民事判決
111年度附民字第12號
原      告  蔡佳芯  

被      告  張志嘉  

上列被告因違反洗錢防制法等案件（本院110年度金訴字第93號
），經原告提起刑事附帶民事訴訟，請求損害賠償，本院判決如
下：
    主  文
被告應給付原告新臺幣肆拾萬伍仟參佰柒拾陸元，及自民國111
年1月13日起至清償日止，按週年利率百分之五計算之利息。
本判決得假執行。但被告如以新臺幣肆拾萬伍仟參佰柒拾陸元為
原告預供擔保，得免為假執行。
    事實及理由
一、原告起訴主張：被告提供金融帳戶提款卡、密碼給詐騙人員
    ，由詐騙人員，於民國110年3月初起，佯稱可註冊為賭博網
    站會員賺取賭金至少一成云云，致使原告陷於錯誤，匯款新
    台幣（下同）405,376元至該詐騙人員管領之被告金融帳戶
    （國泰世華商業銀行帳號000-000000000000號帳戶），並由
    詐騙人員持上述帳戶提款卡提領一空，致生原告之損害，上
    述事實業經臺灣彰化地方檢察署檢察官以110年度偵字第847
    3號起訴書提起公訴、及110年度偵字第11233號移送併案審
    理在案，爰請求被告應賠償原告財產損失等語，並聲明：㈠
    被告應給付原告405,376元，及自起訴狀繕本送達翌日起至
    清償日止，按年息百分之5計算之利息；㈡訴訟費用由被告負
    擔。
二、被告則以：不是被告所為，沒有辦法支付等語，並聲明：原
    告之訴駁回。
三、本院得心證之理由：
  ㈠原告主張之事實，業經本院以110年度金訴字第93等號刑事判
    決認定，並判處被告罪刑在案，原告之主張，堪信為真。
  ㈡按因故意或過失，不法侵害他人之權利者，負損害賠償責任
    ；數人共同不法侵害他人之權利者，連帶負損害賠償責任；
    不能知其中孰為加害人者亦同。民法第184條第1項前段、第
    185條第1項分別定有明文。本件被告有幫助詐欺而不法侵害
    原告權利之事實，已如上述，原告依侵權行為之法律關係，
    請求被告負財產上之損害賠償責任，即屬有據。
  ㈢又按給付無確定期限者，債務人於債權人得請求給付時，經
    其催告而未為給付，自受催告時起，負遲延責任。其經債權
    人起訴而送達訴狀，或依督促程序送達支付命令，或為其他
    相類之行為者，與催告有同一之效力。遲延之債務，以支付
    金錢為標的者，債權人得請求依法定利率計算之遲延利息；
    應付利息之債務，其利率未經約定，亦無法律可據者，週年
    利率為5%，民法第229條第2項、第233條第1項前段及第203
    條分別定有明文。經查，被告對原告所負之上述給付義務，
    因未經兩造特約而無確定清償期限或特定利率，然其既經原
    告以起訴狀繕本送達，依上述說明，自應從起訴狀繕本送達
    翌日即111年1月13日起，以週年利率5%計算之遲延利息對原
    告負法定遲延責任，是原告就此所為遲延利息之主張，應予
    准許。
四、綜上所述，原告依據侵權行為之法律關係，請求被告賠償40
    5,376元及自起訴狀繕本送達被告之翌日即111年1月13日起
    至清償日止按年息5%計算之利息，為有理由，應予准許。
五、原告勝訴部分，因所命給付金額未逾50萬元，爰依刑事訴訟
    法第491條第10款規定準用民事訴訟法第389條第1項第5款規
    定，依職權宣告假執行。本院另依民事訴訟法第392條第2項
    規定，依職權宣告被告預供擔保，得免為假執行。
據上論結，本件原告之訴，為有理由，應依刑事訴訟法第502條
、第491條第10款，民事訴訟法第389條第1項第5款、第392第2項
，判決如主文。
中　　華　　民　　國　　111 　年　　6 　　月　　30　　日
　　　　　　　　　刑事第四庭  審判長法  官  余仕明
                                    法  官  黃玉齡
                                    法  官  許家偉
以上正本證明與原本無異。
如不服本判決應於收受判決後20日內向本院提出上訴書狀，並應
敘述具體理由。其未敘述上訴理由者，應於上訴期間屆滿後20日
內向本院補提理由書( 均須按他造當事人之人數附繕本) 「切勿
逕送上級法院」。
本判決非對於刑事訴訟之判決有上訴時不得上訴。
中　　華　　民　　國　　111 　年　　6 　　月　　30　　日
                                    書記官  魏嘉信